臺灣苗栗地方法院民事裁定
111年度訴字第17號
原      告  賴柏綸  
            賴威融  
兼上一人
法定代理人  羅苡僑  
共      同
訴訟代理人  呂秋𧽚律師
            陳建宇律師
被      告  佳揚租車有限公司

法定代理人  李宗翰  
被      告  陳冠穎  
上列當事人間請求確認本票債權不存在等事件，本院裁定如下：
    主  文
原告應於本裁定送達翌日起五日內，補繳第一審裁判費新臺幣伍
仟柒佰參拾元，逾期未補正，即駁回原告之訴。
    理  由
一、原告起訴未繳納裁判費。按以一訴主張數項標的者，其價額
    合併計算之。以一訴附帶請求其孳息、損害賠償、違約金或
    費用者，不併算其價額。因租賃權涉訟，其租賃定有期間者
    ，以權利存續期間之租金總額為準；其租金總額超過租賃物
    之價額者，以租賃物之價額為準，民事訴訟法第77條之2第1
    項本文、第2項、第77條之9前段分別定有明文。又確認之訴
    ，無論積極確認之訴或消極確認之訴，均以原告起訴所主張
    或否認之法律關係之價額為準，計徵裁判費（臺灣高等法院
    104年度抗字第587號民事裁定意旨參照）。
二、經查：
  ㈠原告訴之聲明第1項請求確認被告佳揚租車有限公司（下稱佳
    揚公司）與原告賴威融於民國110年5月21日所簽立之租賃契
    約（下稱系爭租賃契約）無效，經原告陳報系爭租賃契約之
    租賃期間分別為110年5月21日至同月23日（計3日）、同年
    月24日至6月2日（計10日），日租金為新臺幣（下同）1,60
    0元，則該租賃權利存續期間之租金總額為20,800元【計算
    式：（3日＋10日）×1,600元＝20,800元】，而該租賃物即系
    爭租賃車輛之價額，以被告佳揚公司及陳冠穎要求原告賴威
    融賠償該車遭撞毀之金額250,000元計算，是該租賃權利存
    續期間之租金總額並未超過該租賃物之價額，故此部分訴訟
    標的價額應以20,800元為準。
  ㈡訴之聲明第2項請求確認被告佳揚公司及陳冠穎於110年6月2
    日對原告賴威融之250,000元債權不存在，訴之聲明第3項請
    求確認本院110年度司票字第657號民事裁定，暨被告陳冠穎
    持有原告賴柏綸所簽發，發票日為110年7月9日，面額250,0
    00元，票號CH230248號之本票本息債權不存在，依首開說明
    ，上開2項訴訟標的價額應以原告所否認之消極確認利益計
    算，故此部分訴訟標的價額分別核定為250,000元及250,000
    元。
  ㈢另訴之聲明第4項請求被告佳揚公司及陳冠穎應交付車牌號碼
    000-0000號普通重型機車（下稱系爭機車）予原告羅苡僑，
    經原告陳報系爭機車之現值為4,795元，故此部分訴訟標的
    價額應以4,795元為準。至原告訴之聲明第5項請求被告佳揚
    公司給付原告羅苡僑84,000元，及自起訴狀繕本送達翌日起
    至清償日止，按年息5％計算之利息部分，核屬第4項聲明之
    附帶請求，不併算其價額。
  ㈣綜上，本件訴訟標的價額經核定為525,595元【計算式:20,80
    0元＋250,000元＋250,000元＋4,795元＝525,595元】，應徵第
    一審裁判費5,730元。爰依民事訴訟法第249條第1項但書規
    定，限原告於本裁定送達翌日起5日內補繳，逾期不繳，即
    駁回其訴。
三、爰裁定如主文。
中　　華　　民　　國　　111 　年　　1 　　月　　26　　日
                  民事第二庭  法  官  賴映岑
以上正本係照原本製作。
如不服本裁定關於訴訟標的價額核定部分，應於送達後10日內向
本院提出抗告狀，並繳納抗告費新臺幣1,000元；其餘有關命補
繳裁判費部分，不得抗告。
                              書記官  蔡忞旻
中　　華　　民　　國　　111 　年　　1 　　月　　26　　日